【裁判字號】    90,易,2022
【裁判日期】    900705
【裁判案由】    傷害
【裁判全文】
臺灣高雄地方法院刑事判決                          九十年度易字第二二二號
    公  訴  人  臺灣高雄地方法院檢察署檢察官
    被      告  丙○○
右列被告因傷害案件，經檢察官提起公訴（九十年度偵字第六○二七號），本院判決
如左：
    主  文
丙○○傷害人之身體，處有期徒刑貳月，如易科罰金，以佰元折算壹日。
    事  實
一、丙○○為甲○○之姐夫，二人因丙○○與甲○○之姐楊美玲間夫妻感情不睦等問
    題互生心結。丙○○於民國九十年三月四日二十一時許，前往高雄市三民區○○○路十九巷三弄十九號甲○○住處，為找尋其子女返家，因口氣不佳，致與從二
    樓下來之甲○○發生爭吵，而心生不悅，作勢欲打甲○○，二人爭吵更為激烈，
    丙○○乃基於傷害之故意，出手勒住甲○○，繼之二人互相糾纏扭打，致甲○○
    因此受有顏部及頸部挫傷等傷害，經在場之楊美玲及甲○○之母乙○○二人拉勸
    ，並報警處理。
二、案經甲○○訴由高雄地方法院檢察署檢察官偵查起訴    。
    理  由
一、訊據被告丙○○固坦承於右揭時地，為尋找子女事與告訴人甲○○發生爭執，並
    有肢體衝突，惟矢口否認有傷害犯行，辯稱：「是甲○○勒住伊脖子，楊美玲、
    乙○○並拉住伊的手，伊沒有打甲○○」云云。惟查，右揭事實，業據告訴人於
    偵訊及本院審理中一再指訴不移，並提出高雄醫院附設中和紀念醫院診斷證明書
    一紙為證，且目擊證人楊美玲於九十年四月二十日偵訊時證稱：「當天丙○○很
    兇的喊說小孩有沒有來，甲○○說你兇什麼，丙○○叫甲○○從二樓下來，並衝
    進一樓客廳要打甲○○，伊看到就趕快打一一０報警，後來就看見丙○○和甲○○扭打在一起，伊和乙○○有拉他們，但拉不開」等語，於其告訴被告傷害案件
    撤回告訴後之九十年六月二十七日本院審理時，亦為相同之證述，又目擊證人乙○○亦於九十年六月二十七日到庭證稱：「當天丙○○在外面亂喊，問小孩有否
    來這裡，伊兒子甲○○說你在兇什麼，甲○○從二樓下來後，丙○○就用手勒住
    他脖子，楊美玲有拉丙○○的手，要他不要打甲○○」等語在卷，前開二證人雖
    分別為告訴人之姊、母，或認其等證述有偏頗之虞，然由楊美玲於其與被告傷害
    案件和解撤回告訴，此有本院九十年度易第一四九三號判決書在卷可憑，仍為相
    同之證述，及被告亦自承當日係由楊美玲報警處理等情觀，則若如被告所辯，係
    告訴人為毆打行為，豈有由告訴人一方報警處理之理，是足認前開二證人之證述
    可信，被告前開辯解為圖卸刑責之詞，不足採信。綜上所述，本件事證已明，被
    告犯行洵堪認定。
二、核被告所為，係犯刑法第二百七十七條第一項之普通傷害罪。爰審酌被告就其與
    楊美玲間感情糾紛，不知理性解決，並牽怒告訴人，復以暴力方式，出手傷害告
    訴人，顯屬非是，惟告訴人所受傷害非重，及被告犯罪之手段等一切情狀，量處
    如主文所示之刑，並諭知易科罰金折算標準。
據上論斷，應依刑事訴訟法第二百九十九條第一項前段，刑法第二百七十七條第一項
、第四十一條第一項，罰金罰鍰提高標準條例第一條前段、第二條，判決如主文。
中      華      民      國    九十      年      七      月      五      日
                                  臺灣高雄地方法院刑事第一庭
                                      法  官  曾  逸  誠
右正本證明與原本無異。
如不服本判決，應於判決送達後十日內，向本院提出上訴狀。
          書記官    許玉城
中    華    民    國      九十      年      七      月      六      日
附錄本判決之論罪法條：
刑法第二百七十七條第一項：
傷害人之身體或健康者，處三年以下有期徒刑，拘役或一千元以下罰金。


司法院資訊處製作；財團法人民間司法改革基金會備份。
